【裁判字號】    98,訴,444
【裁判日期】    980218
【裁判案由】    毒品危害防制條例
【裁判全文】
臺灣臺中地方法院刑事判決               98年度訴字第444號
公  訴  人  臺灣臺中地方法院檢察署檢察官
被      告  甲○○
                    （現另案在臺灣臺中女子監獄執行）
上列被告因毒品危害防制條例案件，經檢察官提起公訴（98年度
毒偵字第201號），被告於準備程序中就被訴事實為有罪之陳述
，受命法官於聽取當事人之意見後，由本院合議庭裁定改由受命
法官獨任依簡式審判程序審理，本院判決如下：
    主    文
甲○○施用第一級毒品，處有期徒刑捌月。又施用第二級毒品，
處有期徒刑肆月。應執行有期徒刑拾月。
    犯罪事實
一、甲○○於民國90年間，曾因施用毒品案件，經臺灣雲林地方
    法院裁定強制戒治，執行至90年10月19日停止並付保護管束
    ，迄91年2月12日保護管束期滿視為執行完畢。於95年間，
    復因施用第一級毒品罪，經臺灣雲林地方法院判處有期徒刑
    七月，減為有期徒刑三月又十五日（與其他罪定應執行刑為
    有期徒刑一年十月，目前正在執行中）。猶不知悔改，復基
    於施用第一級及第二級毒品之犯意，於97年11月5日23時許
    ，在雲林縣斗六市○○路某友人住處，以將第一級毒品海洛
    因置於注射針筒內摻水後施打血管及將第二級毒品甲基安非
    他命置於玻璃球內燒烤後吸食煙霧之方式，先後施用海洛因
    及甲基安非他命各一次。嗣於97年11月6日21時30分許，在
    雲林縣斗南鎮○○路田徑場前，因另案遭警緝獲，經警採其
    尿液送鑑定結果，呈嗎啡及甲基安非他命陽性反應而查悉。
二、案經雲林縣警察局斗南分局報請臺灣雲林地方法院檢察署呈
    請臺灣高等法院檢察署函轉臺灣臺中地方法院檢察署檢察官
    偵查起訴。
    理    由
一、上揭犯罪事實業據被告甲○○於檢察官偵訊中及本院審理時
    坦承不諱，並有尿液送檢真實姓名對照表、台灣檢驗科技股
    份有限公司濫用藥物實驗室所出具之濫用藥物尿液檢驗報告
    各一紙附卷可稽（參警卷第4-5頁），足徵被告自白與事實
    相符。又被告於90年間，曾因施用毒品案件，經臺灣雲林地
    方法院裁定強制戒治，執行至90年10月19日停止並付保護管
    束，迄91年2月12日保護管束期滿視為執行完畢，於95年間
    ，復因施用第一級毒品罪，經臺灣雲林地方法院判處有期徒
    刑七月，減為有期徒刑三月又十五日乙情，有被告之全國施
    用毒品案件紀錄表及臺灣高等法院被告前案紀錄表各一份在
    卷可佐。可見被告於強制戒治執行完畢釋放後，五年內再犯
    毒品危害防制條例第10條之罪。而被告前揭強制戒治執行完
    畢後迄本件行為時，雖已經滿五年，惟毒品危害防制條例於
    92年7月9日修正公布，自93年1月9日施行，其中第20條、第
    23條將施用毒品之刑事處遇程序，區分為「初犯」及「五年
    內再犯」、「五年後再犯」，依其立法理由之說明：「初犯
    」，經觀察、勒戒或強制戒治後，應為不起訴處分或不付審
    理之裁定，經觀察、勒戒或強制戒治執行完畢釋放後，「五
    年內再犯」者，因其再犯率甚高，原實施之觀察、勒戒及強
    制戒治既已無法收其實效，爰依法追訴或裁定交付審理，至
    於經觀察、勒戒或強制戒治執行完畢釋放後，「五年後再犯
    」者，前所實施之觀察、勒戒或強制戒治已足以遮斷其施用
    毒品之毒癮，為期自新及協助其斷除毒癮，仍適用「初犯」
    規定，先經觀察、勒戒或強制戒治之程序，從而依修正後之
    規定，僅限於「初犯」及「五年後再犯」二種情形，始應先
    經觀察、勒戒或強制戒治程序，倘被告於五年內已再犯，經
    依法追訴處罰，縱其第三次（或第三次以上）再度施用毒品
    之時間，在初犯經觀察、勒戒或強制戒治執行完畢釋放五年
    以後，已不合於「五年後再犯」之規定，且因已於「五年內
    再犯」，顯見其再犯率甚高，原實施觀察、勒戒或強制戒治
    ，已無法收其實效，即應依該條例第10條處罰（參最高法院
    95年5月9日95年第七次及97年9月9日97年第五次刑事庭會議
    決議）。本件事證已臻明確，被告犯行應堪認定。
二、核被告所為，係犯毒品危害防制條例第10條第1項之施用第
    一級毒品罪、同條第2項之施用第二級毒品罪。其因施用海
    洛因、甲基安非他命而持有第一級毒品及第二級毒品之行為
    ，各為施用第一級、第二級毒品行為所吸收，均不另論罪。
    又被告所犯二罪，係犯意各別、行為互異，應予分論併罰。
    爰審酌被告犯後坦認所為態度良好，所為並未積極侵害他人
    權益，惟一再施用毒品悔意不堅等一切情狀，分別量處如主
    文所示之刑，並定其應執行之刑。
據上論斷，應依刑事訴訟法第273條之1第1項、第299條第1項前
段，毒品危害防制條例第10條第1項、第2項、第23條第2項，刑
法第11條前段、第51條第5款，判決如主文。
中    華    民    國    98    年    2     月    18    日
                              法  官  李秋娟
以上正本證明與原本無異。
如不服本判決應於收受送達後10日內向本院提出上訴書狀，並應
敘述具體理由；其未敘述上訴理由者，應於上訴期間屆滿後20日
內向本院補提理由書（均須按他造當事人之人數附繕本）「切勿
逕送上級法院」。
                              書記官  簡芳敏
中    華    民    國    98    年    2     月    18    日
附錄論罪科刑法條
毒品危害防制條例第十條：
施用第一級毒品者，處六個月以上五年以下有期徒刑。
施用第二級毒品者，處三年以下有期徒刑。


司法院資訊處製作；財團法人民間司法改革基金會備份。
